臺灣高雄地方法院民事裁定　　　　　　　110年度聲字第221號
聲　請　人　廖湘芸　


相　對　人　富邦資產管理股份有限公司

法定代理人　洪主民　
上列當事人間聲請停止執行事件，本院裁定如下：
    主  文
聲請人以新臺幣壹拾貳萬壹仟參佰柒拾捌元供擔保後，本院一一
○年度司執助字第四○三九號清償債務強制執行事件之強制執行
程序，於本院一一○年度審訴字第一三一○號債務人異議之訴事
件判決確定前應暫予停止。
    理  由
一、聲請意旨略以：相對人前執本院88年度促字第8014號支付命
    令及臺灣屏東地方法院（下稱屏東地院）88年度促字第1724
    9 號支付命令（下合稱系爭支付命令）為執行名義，向屏東
    地院聲請對伊之財產強制執行，該院以110 年度司執字第53
    979 號清償債務強制執行事件受理後，囑託本院就伊於本院
    轄區之財產執行，本院以110 年度司執助字第4039號清償債
    務強制執行事件（下稱系爭執行事件）受理。惟伊從未收受
    系爭支付命令，而未能於法定期間聲明異議，難認該支付命
    令有合法送達，是該支付命令已失其效力，系爭支付命令所
    示債權已罹於時效而消滅。又伊之郵局帳戶早在民國98年間
    開戶，並使用迄今，且於105 年9 月間購入汽車，從未刻意
    隱匿個人財產，相對人前於101 年、105 年間皆可查得伊名
    下有財產可供強制執行，相對人於101 年、105 年聲請對伊
    強制執行時卻執行無效果，明顯刻意消極不查詢伊名下財產
    ，藉以增加利息及違約金，並遲至110 年11月5 日始聲請強
    制執行，足認相對人行使權利是以損害伊之財產為主要目的
    ，構成權利濫用，應予禁止。況相對人請求之違約金過高，
    應予酌減，伊已就此提起債務人異議之訴，爰依強制執行法
    第18條第2 項之規定，聲請停止系爭執行事件對伊所為之執
    行程序等語。
二、按有回復原狀之聲請，或提起再審或異議之訴，或對於和解
    為繼續審判之請求，或提起宣告調解無效之訴、撤銷調解之
    訴，或對於許可強制執行之裁定提起抗告時，法院因必要情
    形或依聲請定相當並確實之擔保，得為停止強制執行之裁定
    ，強制執行法第18條第2 項定有明文。又法院依強制執行法
    第18條第2 項定擔保金額而准許停止強制執行之裁定者，該
    項擔保係備供債權人因停止執行所受損害之賠償，其數額應
    依標的物停止執行後，債權人未能即時受償或利用該標的物
    所受之損害額，或其因另供擔保強制執行所受之損害額定之
    ，非以標的物之價值或其債權額為依據，最高法院86年度台
    抗字第442 號裁定意旨可供參酌。
三、經查：
  ㈠相對人前執系爭支付命令以債務人即聲請人、第三人郭麗玲
    應給付新臺幣（下同）728,267 元，及自92年10月17日起至
    清償日止，按週年利率11.5% 計算之利息，並按上開利率20
    % 計算之違約金，暨已核算未受償之違約金62,990元，聲請
    強制執行，由屏東地院以110 年度司執字第53979 號清償債
    務強制執行事件受理，囑託本院就聲請人於本院管轄區域範
    圍內之財產執行，本院以系爭執行事件受理後，即以110 年
    11月18日雄院和110 司執丞字第4039號執行命令，禁止聲請
    人於728,267 元，及自92年10月17日起至清償日止按，週年
    利率11.5 %計算之利息，並按上開利率20% 計算之違約金之
    範圍內，收取對第三人高雄市第三信用合作社青年分社之存
    款債權或為其他處分，第三人亦不得對聲請人為清償；嗣復
    經屏東地院囑託，以110 年11月25日雄院和110 司執丞字第
    4039號執行命令，禁止聲請人所有在第三人華南永昌綜合證
    券股份有限公司高雄分公司集保帳戶內之上市、上櫃或興櫃
    股票，以第三人收受該命令當日收盤價為基準，於前述債權
    額範圍內為移轉或其他處分等情，業經本院依職權調取上開
    執行事件卷宗核閱無誤。又聲請人業以相對人之債權請求權
    已罹於時效而消滅，且相對人權利濫用，另相對人請求之違
    約金過高等為由，對相對人提起債務人異議之訴，並經本院
    以110 年度審訴字第1310號債務人異議之訴事件受理，亦經
    本院調取該卷宗核閱無誤，則依前開規定，聲請人聲請本院
    許其提供相當並確實之擔保，停止系爭執行事件之執行程序
    ，應係有據。
  ㈡相對人聲請強制執行之債權額為728,267 元，及自92年10月
    17日起至清償日止，按週年利率11.5% 計算之利息，並按上
    開利率20% 計算之違約金，暨已核算違約金62,990元，而系
    爭執行事件已扣押之存款金額為2,547,398 元，此經本院調
    取系爭執行事件卷宗核閱無誤，則系爭執行事件之執行程序
    如予以停止，將導致相對人不能即時由扣押存款債權受償而
    可能受有損害。又參酌聲請人提起之債務人異議之訴，標的
    金額未逾150 萬元，為不得上訴第三審之案件，另依其爭執
    之難易程度，並參考各級法院辦案期限實施要點第2 條規定
    ，民事第一審、第二審、第三審案件辦案期限分別為1 年4
    月、2 年，共計3 年4 月，訴訟期間應可評估約3 年4 月，
    預估相對人因停止本件強制執行程序可能受損害額為121,37
    8 元（計算式：728267×5%×40/12 ＝121378），爰酌定本
    件擔保金額為121,378 元。
四、依強制執行法第18條第2 項，裁定如主文。
中    華    民    國   110    年    12    月    2     日
                  民事第二庭  法  官  楊淑儀
為正本係照原本作成。
如對本裁定抗告須於裁定送達後10日內向本院提出抗告狀，並繳
納裁判費新臺幣1,000元。
中    華    民    國   110    年    12    月    2     日
                              書記官  詹立瑜